臺灣臺北地方法院刑事判決　　　　　　　100年度訴字第814號
公　訴　人　臺灣臺北地方法院檢察署檢察官
被　　　告　陸玉花
上列被告因違反毒品危害防制條例案件，經檢察官提起公訴（10
0年度毒偵字第1494號），被告於本院準備程序中就被訴事實為
有罪之陳述，經告知簡式審判程序之旨，並聽取公訴人及被告之
意見後，本院合議庭認為適宜由受命法官獨任進行簡式審判程序
而裁定改由受命法官獨任進行簡式審判程序審理，判決如下：
    主      文
陸玉花施用第二級毒品，累犯，處有期徒刑肆月；扣案含第二級
毒品安非他命、甲基安非他命、Ｎ,Ｎ－二甲基安非他命成分之
白色透明晶體壹包（不含包裝袋，淨重壹點貳貳公克，驗餘淨重
壹點貳壹公克）、殘渣袋（內含有無法磅秤析離之第二級毒品甲
基安非他命殘渣）肆個均沒收銷燬之，包裝上開第二級毒品之包
裝袋壹個沒收。又施用第一級毒品，累犯，處有期徒刑捌月；扣
案含第一級毒品海洛因成分之香煙（淨重零點捌零貳零公克，驗
餘淨重零點玖柒公克）壹支沒收銷燬之。應執行有期徒刑拾
月；扣案含第二級毒品安非他命、甲基安非他命、Ｎ,Ｎ－二甲
基安非他命成分之白色透明晶體壹包（不含包裝袋，淨重壹點貳
貳公克，驗餘淨重壹點貳壹公克）、殘渣袋（內含有無法磅秤析
離之第二級毒品甲基安非他命殘渣）肆個、含第一級毒品海洛因
成分之香煙（淨重零點捌零貳零公克，驗餘淨重零點玖柒公
克）壹支均沒收銷燬之，包裝上開第二級毒品之包裝袋壹個沒收
。
    事實及理由
一、本案犯罪事實除起訴書犯罪事實欄一倒數第1至4行所載之「
    嗣於100年4月26日下午2時15分許，在臺北市○○區○○路4
    07巷口，為警查獲持有摻有海洛因之香菸1支、甲基安非他
    命1包（毛重1.42公克、淨重1.22公克）及殘渣袋4個，始循
    線查悉上情。」，應予更正為「嗣於100年4月26日下午2時
    許，員警在臺北市○○區○○路407巷口，因見陸玉花行跡
    可疑加以盤詰，於徵得陸玉花同意後實施搜索，而在其身上
    扣得其所有之含第2級毒品安非他命、甲基安非他命、Ｎ,Ｎ
    －二甲基安非他命成分之白色透明晶體1包（淨重1.22公克
    ，驗餘淨重1.21公克）、殘渣袋（內含有無法磅秤析離之第
    2級毒品甲基安非他命殘渣）4個、含有第1級毒品海洛因成
    分之香煙（淨重0.8020公克，驗餘淨重為0.3973公克）1支
    ，而查悉上情」，證據並所犯法條欄編號3所載之「扣案摻
    有海洛因之香菸1支及甲基安非他命1小包（毛重1.42公克、
    淨重1.22公克）及殘渣袋4個」，應予更正為「扣案之含第2
    級毒品安非他命、甲基安非他命、Ｎ,Ｎ－二甲基安非他命
    成分之白色透明晶體1包（淨重1.22公克，驗餘淨重1.21公
    克）、殘渣袋（內含有無法磅秤析離之第2級毒品甲基安非
    他命殘渣）4個、含有第1級毒品海洛因成分之香煙（淨重0.
    8020公克，驗餘淨重0.3973公克）1支」，且犯罪事實及證
    據引用如附件所示起訴書之記載外，另補充記載如下：
(一)犯罪事實部分：陸玉花有違反麻醉藥品管理條例案件前科，
    其所犯臺灣士林地方法院92年度訴緝字第40號判決嗣經臺灣
    士林地方法院以98年度聲減字第81號裁定減為有期徒刑11月
    確定。
(二)證據部分：被告陸玉花於本院準備程序及審理中之自白（見
    本院民國100年8月4日準備程序筆錄、審判筆錄）、臺北市
    政府警察局中正第二分局100年5月19日北市警中正二分刑字
    第10030655600號函、臺北市政府警察局中正第二分局查獲
    涉嫌毒品危害防制條例毒品初步鑑驗報告書、照片列印資料
    、臺灣板橋地方法院檢察署檢察官88年度戒毒偵字第210號
    不起訴處分書、臺灣士林地方法院92年度訴緝字第40號刑事
    判決、本院93年度訴字第769號刑事判決、臺灣板橋地方法
    院95年度訴字第1620號刑事判決、本院100年7月15日公務電
    話紀錄。
二、論罪科刑之法律適用：
    查海洛因屬毒品危害防制條例第2條第2項第1款所稱之第1級
    毒品，甲基安非他命則為同條項第2款所稱之第2級毒品。核
    被告所為，係犯毒品危害防制條例第10條第1項之施用第1級
    毒品罪及同條第2項之施用第2級毒品罪。其持有第1級毒品
    海洛因、第2級毒品甲基安非他命之低度行為分別為施用第1
    級毒品海洛因及第2級毒品甲基安非他命之高度行為所吸收
    ，均不另論罪。被告所犯前開二罪，行為互殊，犯意各別，
    應予分論併罰。又被告有如起訴書犯罪事實欄一所載前科犯
    行，有臺灣高等法院被告前案紀錄表在卷可稽，其於有期徒
    刑執行完畢後，5年以內故意再犯本案有期徒刑以上之上開2
    罪，均為累犯，應依刑法第47條第1項之規定，加重其刑。
    爰審酌被告經觀察勒戒、強制戒治之矯治處遇及刑罰科處甚
    或執行完畢後，猶為本案之施用第1級毒品海洛因、第2級毒
    品甲基安非他命之行為，然其所為主要係戕害自身，並未直
    接積極損害他人之利益，其為本案犯行之犯罪動機、目的、
    手段、國中畢業之智識程度，暨犯罪後坦承犯行之態度等一
    切情狀，就其所犯上開2罪先後量處如主文所示之刑，並定
    其應執行之刑。
三、扣案之含第2級毒品安非他命、甲基安非他命、Ｎ,Ｎ－二甲
    基安非他命成分之白色透明晶體1包（淨重1.22公克，驗餘
    淨重1.21公克）、含有第1級毒品海洛因成分之香煙（淨重0
    .8020公克，驗餘淨重0.3973公克）1支，應依毒品危害防制
    條例第18條第1項前段之規定，不問屬於犯人與否，宣告沒
    收銷燬之。至扣案之殘渣袋（內含有無法磅秤析離之第2級
    毒品甲基安非他命殘渣）4個，其內之第2級毒品甲基安非他
    命既已與該等殘渣袋無從析離，有交通部民用航空局航空醫
    務中心100年5月11日航藥鑑字第1002726號毒品鑑定書在卷
    可查，自應依毒品危害防制條例第18條第1項前段之規定，
    不問屬於犯人與否，宣告沒收銷燬之。再包裝上開含第2級
    毒品安非他命、甲基安非他命、Ｎ,Ｎ－二甲基安非他命成
    分之白色透明晶體之包裝袋1個有防止該等第2級毒品裸露、
    逸出及潮濕之功用，並便於攜帶，為供被告施用其所有之第
    2級毒品罪所用之物，且為被告所有，業據被告供承在卷，
    爰依刑法第38條第1項第2款之規定宣告沒收之。
四、另本案為適用簡式審判程序之案件，依刑事訴訟法第310條
    之2之規定，此有罪判決書之製作，準用刑事訴訟法第454條
    之規定，附此敘明。
據上論斷，應依刑事訴訟法第273條之1第1項、第299條第1項前
段、第310條之2、第454條第2項，毒品危害防制條例第10條第1
項、第2項、第18條第1項前段，刑法第11條前段、第47條第1項
、第51條第5款、第9款、第38條第1項第2款，判決如主文。
本案經檢察官葉雅婷到庭執行職務
中    華    民    國   100    年    8     月    22    日
                  刑事第十一庭  法  官  黃紹紘
以上正本證明與原本無異。
如不服本判決應於收受送達後10日內向本院提出上訴書狀，並應
敘述具體理由；其未敘述上訴理由者，應於上訴期間屆滿後20日
內向本院補提理由書（均須按他造當事人之人數附繕本）「切勿
逕送上級法院」。告訴人或被害人如對於本判決不服者，應具備
理由請求檢察官上訴，其上訴期間之計算係以檢察官收受判決正
本之日期為準。
                                書記官  許婉如
中    華    民    國   100    年    8     月    22    日
附錄本案論罪科刑所犯法條全文
毒品危害防制條例第10條
施用第一級毒品者，處6月以上5年以下有期徒刑。
施用第二級毒品者，處3年以下有期徒刑。
附件：
臺灣臺北地方法院檢察署檢察官起訴書
                                   100年度毒偵字第1494號
    被      告  陸玉花  女  34歲（民國○○年○○月○○日生）
                        住臺北市○○區○○路369號3樓之19
                        國民身分證統一編號：Ｚ000000000號
上列被告因違反毒品危害防制條例案件，已經偵查終結，認應該
提起公訴，茲將犯罪事實及證據並所犯法條分敘如下：
        犯罪事實
一、陸玉花前因施用毒品案件，經臺灣板橋地方法院裁定送觀察
    、勒戒後，認有繼續施用毒品之傾向，經臺灣板橋地方法院
    裁定令入戒治處所施以強制戒治，於民國88年11月16日戒治
    期滿，經臺灣板橋地方法院檢察署檢察官以88年度戒毒偵字
    第210號為不起訴處分確定；復因施用毒品案件，經臺灣士
    林地方法院裁定令入戒治處所施以強制戒治，並經臺灣士林
    地方法院檢察署檢察官以91年度毒偵字第579號提起公訴，
    由臺灣士林地方法院以92年度訴緝字第40號判決處應執行有
    期徒刑1年10月確定；繼因施用毒品案件，經臺灣臺北地方
    法院以93年度訴字第769號判決處應執行有期徒刑1年6月確
    定；再於95年間因施用毒品案件，經臺灣板橋地方法院於95
    年8月7日以95年度訴字第1620號判決處應執行有期徒刑7月
    確定；嗣因中華民國96年罪犯減刑條例施行，經臺灣板橋地
    方法院於97年1月21日以96年度聲減字第3733號裁定將前開
    臺灣臺北地方法院93年度訴字第769號案件及臺灣板橋地方
    法院95年度訴字第1620號案件分別減刑並定應執行刑為有期
    徒刑9月及有期徒刑3月又15日確定，繼陸玉花於97年2月5日
    假釋出監，嗣經撤銷假釋，因假釋前入監執行刑期已逾越減
    刑後之刑期，而無庸再入監執行殘刑。詎不知悔改，仍基於
    施用第一級毒品海洛因及第二級毒品甲基安非他命之犯意，
    於100年4月26日上午10時許，在臺北市○○區○○路369號3
    樓之19之住處內，以將甲基安非他命置於玻璃球內燒烤吸食
    煙霧之方式，施用甲基安非他命1次；繼於100年4月26日下
    午1時許，在新北市板橋區一帶，以將海洛因摻入香菸後吸
    食之方式，施用海洛因1次。嗣於100年4月26日下午2時15分
    許，在臺北市○○區○○路407巷口，為警查獲持有摻有海
    洛因之香菸1支、甲基安非他命1包（毛重1.42公克、淨重
    1.22公克）及殘渣袋4個，始循線查悉上情。
二、案經臺北市政府警察局中正第二分局報告偵辦。
        證據並所犯法條
一、證據清單及待證事實
   ┌──┬──────────┬───────────┐
   │編號│證據方法            │待證事實              │
   ├──┼──────────┼───────────┤
   │一  │被告陸玉花於警詢時及│犯罪事實欄所載之全部犯│
   │    │偵查中之自白        │罪事實。              │
   ├──┼──────────┼───────────┤
   │二  │1.臺北市政府警察局偵│被告於100年4月26日為警│
   │    │  辦毒品案件尿液檢體│採集之尿液經鑑驗後呈嗎│
   │    │  委驗單            │啡、安非他命及甲基安非│
   │    │2.臺灣尖端先進生技醫│他命陽性反應，有施用海│
   │    │  藥股份有限公司100 │洛因及甲基安非他命之事│
   │    │  年5月12日濫用藥物 │實。                  │
   │    │  檢驗報告          │                      │
   ├──┼──────────┼───────────┤
   │三  │1.扣案摻有海洛因之香│被告持有並施用海洛因、│
   │    │  菸1支及甲基安非他 │甲基安非他命之事實。  │
   │    │  命1小包（毛重1.42 │                      │
   │    │  公克、淨重1.22公克│                      │
   │    │  ）及殘渣袋4個     │                      │
   │    │2.交通部民用航空局航│                      │
   │    │  空醫務中心100年5月│                      │
   │    │  11日航藥鑑字第1002│                      │
   │    │  726號毒品鑑定書、 │                      │
   │    │  臺北市政府警察局10│                      │
   │    │  0年5月20日北市鑑毒│                      │
   │    │  字第95號鑑驗通知書│                      │
   ├──┼──────────┼───────────┤
   │四  │1.被告刑案資料查註紀│被告前因施用毒品案件，│
   │    │  錄表及全國施用毒品│經強制戒治執行完畢後5 │
   │    │  案件紀錄表        │年內，復因施用毒品案件│
   │    │2.法務部全國檢察官線│，經起訴並判刑確定後，│
   │    │  上查詢刑案人犯在監│再犯本件施用毒品案件之│
   │    │  所最新資料報表    │事實。                │
   └──┴──────────┴───────────┘
二、核被告陸玉花所為，係犯毒品危害防制條例第10條第1項、
    第2項之施用第一級毒品及第二級毒品等罪嫌。被告施用第
    一級及第二級毒品前後，持有第一級及第二級毒品之低度行
    為應為施用之高度行為所吸收，不另論罪。被告所犯上開二
    罪，犯意各別，行為互異，請分論併罰。再被告有犯罪事實
    欄所載犯罪科刑及執行情形，曾受有期徒刑之執行完畢，有
    本署刑案資料查註紀錄表在卷可參，其5年內故意再犯本件
    有期徒刑以上之罪，為累犯，請依刑法第47條第1項之規定
    加重其刑。扣案之甲基安非他命1小包，除鑑驗用罄者外，
    請依毒品危害防制條例第18條第1項前段之規定宣告沒收並
    諭知銷燬；扣案之香菸1支及殘渣袋4個，為被告所有且係供
    犯罪所用之物，業據被告供承在卷，請依刑法第38條第1項
    第2款及第3項之規定宣告沒收之。
三、依刑事訴訟法第251條第1項提起公訴。
    此  致
臺灣臺北地方法院
中    華    民    國   100    年    6     月    17    日
                        檢 察 官    李  宇  銘
本件正本證明與原本無異
中    華    民    國   100    年    6     月    28    日
                        書 記 官    黃  星  雅
附錄本案所犯法條全文
毒品危害防制條例第10條
施用第一級毒品者，處 6 月以上 5 年以下有期徒刑。
施用第二級毒品者，處 3 年以下有期徒刑。